【裁判字號】    98,交聲,3311
【裁判日期】    981030
【裁判案由】    交管條例聲異
【裁判全文】
臺灣板橋地方法院交通事件裁定        98年度交聲字第3311號
原處分機關  交通部公路總局臺北區監理所
異  議  人
即受處分人  甲○○
上列異議人因違反道路交通管理處罰條例案件，對於交通部公路
總局臺北區監理所於民國98年9 月2 日以北監營裁字第裁40-CP0
000000號所為之裁決處分（原舉發案號：臺北縣政府警察局98年
8 月11日北縣警交字第CP0000000 號），聲明異議，本院裁定如
下：
    主  文
異議駁回。
    理  由
一、原處分意旨略以：異議人即受處分人甲○○於民國98年7 月
    28日下午9 時10分許，因將車牌號碼057-NA號營業小客車停
    放在禁止臨時停車（紅線）之臺北縣板橋市○○路111 號前
    ，經警逕行舉發，原處分機關乃依道路交通管理處罰條例第
    56條第1 項第1 款規定，裁處罰鍰新臺幣（下同）900 元。
二、異議意旨略以：異議人於98年7 月28日下午9 時許駕駛車號
    057-NA號營業小客車到臺北縣板橋市○○路111 號前，因客
    人到對面麵攤買吃的東西，異議人即先停靠該處未下車，然
    警員即趁其未注意而拍照舉發，欲向警員說明時，警員已離
    開云云。
三、按汽車駕駛人停車時，有在禁止臨時停車處所停車之情形者
    ，處600 元以上1,200 元以下罰鍰，道路交通管理處罰條例
    第56條第1 項第1 款定有明文；次按禁止臨時停車線，用以
    指示禁止臨時停車路段，以劃設於道路緣石正面或頂面為原
    則，無緣石之道路得標繪於路面上，距路面邊緣以30公分為
    度；本標線為紅色實線，線寬除設於緣石，正面者以緣石高
    度為準外，其餘皆為10公分；道路交通標誌標線號誌設置規
    則第169 條第1 、2 項亦定有明文；經查：
(一)、異議人即受處分人於98年7 月28日下午9 時10分許，經台北
    縣政府警察局員警，以異議人所駕駛之車牌號碼057-NA號營
    業小客車乃屬停放在禁止臨時停車（紅線）之臺北縣板橋市
    ○○路111 號前，而予以摰單舉發乙節，有前揭舉發通知單
    、舉發照片等在卷可稽。
(二)、議人雖以前詞置辯，然查：(1)觀諸卷附之本件舉發照片，並
    未見車牌號碼057-NA號營業小客車內有人，是異議人辯稱係
    因客人到對面麵攤買吃的東西，異議人即先停靠該處未下車
    云云，已與舉發相片所示內容未合，自難遽信；(2)況以本件
    舉發採證相片所示內容，乃前開營業小客車之前擋風玻璃處
    業以雨刷夾住舉發通知單，此有舉發採證相片可憑，茲苟異
    議人於員警開單舉發時確在前開營業小客車內，衡情，員警
    應無必要猶以該車之車前雨刷把舉發通知單夾放於該車之車
    前擋方玻璃前處，復將此景予以拍照採證，而不將舉發通知
    單交付在車內之異議人之理，益見異議人辯稱遭舉發斯時其
    人在車內云云，實悖事理，難以採信；(3)再者，「臨時停車
    」，指車輛因上、下人、客，裝卸物品，其引擎未熄火，停
    止時間未滿三分鐘，保持立即行駛之狀態；又「停車」，指
    車輛停放於道路兩側或停車場所，而不立即行駛，道路交通
    管理處罰條例第3 條第9 、10款分別定有明文；茲核諸前開
    舉發相片所示內容，該營業小客車並未因有欲顯示車輛乃暫
    停而開啟黃色閃爍警示燈之狀態，且該車之車門係屬緊閉未
    開啟，亦未見有人處於車內，參以異議人本件遭舉發之交通
    違規事件，係經舉發員警攝有前開營業小客車之前擋風玻璃
    處業以雨刷夾住舉發通知單之情，此如前述，而員警從摰單
    舉發，並將舉發通知單以雨刷夾住於該車之前擋風玻璃處，
    此等動作的完成，顯均需耗費相當時間，然本件舉發員警就
    所舉發本件交通違規事件，確可提供前述內容之舉發相片為
    憑，堪認前開營業小客車遭舉發斯時，應容非處於可立即啟
    動行駛之狀態，自與上揭條文所規定之「臨時停車」要件不
    符，已屬「停車」之狀態，併此敘明。
四、綜上，異議人於遭舉發時地，有汽車駕駛人停車時，有在禁
    止臨時停車處所停車之情形，堪可認定；從而，原處分機關
    依道路交通管理處罰條例第56條第1 項第1 款規定，對異議
    人裁處罰鍰900 元，尚無違誤，本件異議人之聲明異議為無
    理由，應予駁回。
據上論斷，應依道路交通案件處理辦法第19條，裁定如主文。
中    華    民    國    98    年    10    月  30      日
                      交通法庭  法  官    陳明偉
上列正本證明與原本無異。
如不服本裁定，應於裁定送達後五日內敘明抗告理由，向本院提
出抗告狀。
                                 書記官  陳玉心
中    華    民    國    98    年    10    月    30    日


司法院資訊處製作；財團法人民間司法改革基金會備份。
